【裁判字號】    98,易,196
【裁判日期】    981123
【裁判案由】    竊盜
【裁判全文】
臺灣新竹地方法院刑事判決               98年度易字第196號
公  訴  人  臺灣新竹地方法院檢察署檢察官
被      告  乙○○
                    （在臺灣桃園監獄附設勒戒處所觀察勒戒
上列被告因竊盜案件，經檢察官提起公訴（98年度偵字第6285號
），本院依簡式審判程序判決如下：
    主  文
乙○○結夥三人以上攜帶兇器毀壞安全設備於夜間侵入住宅竊盜
，處有期徒刑捌月。扣案之鐵撬壹支及藍色手提包壹只，均沒收
。
    事  實
一、乙○○與丙○○（經本院於民國98年10月14日以98年度易字
    第196號刑事判決判處有期徒刑8月）及真實姓名不詳，年約
    40歲、身高170公分、中等身材、平頭，籍設新竹縣新埔鎮
    ，綽號「阿富」之成年男子，共同基於意圖為自己不法所有
    之犯意聯絡，先由丙○○於98年8月25日下午3時許，在新竹
    縣新埔鎮○○路某五金行以新台幣（下同）190元之代價購
    買客觀上具有危險性，足以傷害人之生命、身體，可供兇器
    使用之鐵撬1支並攜帶藍色手提包1只，再由乙○○駕駛不詳
    車號之自小客車搭載丙○○、綽號「阿富」之成年男子至新
    竹市找尋行竊之目標，嗣於98年8月25日晚上9時10分許之夜
    間，乙○○、丙○○及綽號「阿富」之成年男子等3人，行
    經甲○○位於新竹市○區○○街6巷19號1樓之住處，見屋內
    未開燈，且鐵門未拉下，認有機可乘，即推由丙○○以上開
    鐵撬自該處紗門及鋁門中間之門縫破壞並撬開門鎖等安全設
    備，乙○○及綽號「阿富」之成年男子則在距離10公尺處把
    風，乙○○、丙○○及綽號「阿富」之成年男子等3人進入
    屋內後，丙○○則下手竊取屋內右側房間衣櫃內置放之甲○○岳父曾金福所有，由甲○○保管之人參靈芝茶2盒（價值
    1,000元）得手，並將之置放在其所攜帶之藍色手提包內。
    迨於同日晚上9時20分許，因住在同址3樓之房客曾郁晨發現
    有異而報警處理，為警於同日晚上9時30分許，在新竹市○
    區○○路33之58號前逮捕丙○○，並扣得鐵撬1支、藍色手
    提包1只及甲○○遭竊之人參靈芝茶2盒（已發還予甲○○）
    等物，再於同日晚上9時40分許，在新竹市○○路○段400號
    前逮捕乙○○，綽號「阿富」之成年男子則趁隙逃逸，始得
    悉上情。
二、案經甲○○訴由新竹市警察局第二分局報請台灣新竹地方法
    院檢察署檢察官偵查起訴。
    理  由
一、本件被告乙○○所犯加重竊盜罪，非死刑、無期徒刑、最輕
    本刑為三年以上有期徒刑之罪，或非高等法院管轄第一審之
    案件，被告於本院準備程序進行中，就被訴事實為有罪之陳
    述，本院認合於新修正刑事訴訟法第273條之1之規定，逕以
    簡式審判程序行之，均合先敘明。
二、訊據被告乙○○對於上揭犯罪事實，於警詢、偵查中、本院
    羈押庭訊問時及行準備程序、簡式審判程序時均坦承不諱（
    （見偵查卷第12、13、56、57頁，本院98年度聲羈字第171
    號卷第20頁，本院卷第65頁反面、第68頁反面），核與共犯
    丙○○於警詢、偵查中、本院訊問及行準備程序、簡式審判
    程序時供述行竊過程大致相符（見偵查卷第9至11、54、55
    頁，本院98年度聲羈字第171號卷第19、20頁，本院卷第5、
    6、29、34頁）並經被害人甲○○於警詢時指訴歷歷（見偵
    查卷第16至18頁），證人即發覺被告竊盜犯行並報警處理之
    房客曾郁晨並於警詢中證述綦詳（見偵查卷第14、15頁），
    復有新竹市警察局第二分局搜索扣押筆錄、扣押物品目錄表
    、贓物認領保管單各1紙、現場照片6幀等附卷可稽（見偵查
    卷第40至46頁），及共犯丙○○所有之鐵撬1支、藍色手提
    包1只扣案可資佐憑，被告之自白應與事實相符，本件事證
    明確，上開犯行堪以認定，應予依法論科。
三、按刑法第321條第1項第2款所謂「其他安全設備」，係指依
    社會通常觀念足認為防盜之設備而言，又刑法第321條第1項
    第3款攜帶兇器竊盜罪所謂之兇器，其種類並無限制，凡客
    觀上足對人之生命、身體、安全構成威脅，具有危險性之器
    械均屬之，且只需行竊時攜帶此種具有危險性之凶器為已足
    ，並不以攜帶之初有行兇之意圖為必要，最高法院55年台上
    字第547號判例、79年臺上字第5253號判例意旨足參。再共
    同正犯間，非僅就其自己實施之行為負其責任，並在犯意聯
    絡之範圍內，對於他共同正犯所實施之行為，亦應共同負責
    ，最高法院32年上字第1905號判例要旨可考。查共犯丙○○
    行竊時攜帶之鐵撬，於客觀上得持以攻擊人身，對人之生命
    、身體、安全構成威脅，具有相當危險性之器械，揆諸前揭
    判例意旨，自屬刑法第321條第1項第3款所稱之兇器。共犯
    丙○○攜帶客觀上足以攻擊人之生命、身體，可供兇器使用
    之鐵撬，於夜間侵入被害人之住宅內，並毀損鋁門及紗門之
    門鎖等安全設備，被告乙○○既以自己犯罪之意思而參與，
    仍應負共犯之責。核其所為，係犯刑法第321條第1項第1、2
    、3、4款之結夥三人以上攜帶兇器毀壞安全設備於夜間侵入
    住宅竊盜罪。被告與同案被告丙○○及真實姓名、年籍不詳
    ，綽號「阿富」之成年男子等3人，就上揭犯行，有犯意之
    聯絡及行為之分擔，皆為共同正犯。爰審酌被告僅因共犯丙○○欠缺交通工具搜尋行竊目標，即駕駛自小客車搭載共犯
    丙○○並與之共同行竊，足認其法治觀念薄弱，並恣意於夜
    間進入被害人住宅內行竊，妨害被害人居住之安全，實值非
    難，於本院審理時拒不到庭，本不宜寬貸，惟念及其竊得財
    物價值非鉅，且已為被害人領回而未蒙損失，及其犯後尚能
    坦承犯行、到案後態度良好，頗具悔意等一切情狀，量處如
    主文所示之刑。
四、扣案之鐵撬1支及藍色手提包1只等物，雖非被告所有，惟係
    共犯丙○○所有，供本件竊盜犯行所用之物，業據共犯丙○○供明在卷（見本院卷第6、34頁），依共犯連帶負責原則
    ，爰依刑法第38條第1項第2款、第3項之規定宣告沒收。
五、據上論斷，應依刑事訴訟法第273條之1第1項、第299條第1
    項前段，刑法第28條、第321條第1項第1款、第2款、第3款
    、第4款、第38條第1項第2款，判決如主文。
本案經檢察官陳建文到庭執行職務。
中    華    民    國    98    年    11    月    23    日
                  刑事第五庭        法  官  蔡欣怡
如不服本判決應於收受本判決後10日內向本院提出上訴書狀，上
訴書狀應敘述具體理由。上訴書狀未敘述上訴理由者，應於上訴
期間屆滿後20日內補提理由書狀於本院 (均須按他造當事人之人
數附繕本 )「切勿逕送上級法院」。
以上正本證明與原本無異。
中    華    民    國    98    年    11    月    23    日
                                    書記官  劉怡芳
附錄本案論罪科刑法條全文：
刑法第321條第1項第1、2、3、4款
犯竊盜罪而有左列情形之一者，處六月以上、五年以下有期徒刑
：
一、於夜間侵入住宅或有人居住之建築物、船艦或隱匿其內而犯
之者。
二、毀越門扇、牆垣或其他安全設備而犯之者。
三、攜帶兇器而犯之者。
四、結夥三人以上而犯之者。


司法院資訊處製作；財團法人民間司法改革基金會備份。
